臺灣臺北地方法院刑事判決        
111年度審交簡上字第32號
上  訴  人
即  被  告  陳雲祥



選任辯護人  盧明軒律師
            高敬棠律師
上列上訴人即被告因過失傷害案件，不服本院中華民國111年2月
21日111年度審交簡字第44號第一審刑事簡易判決（起訴案號：1
10年度偵字第13826號），提起上訴，本院管轄之第二審合議庭
判決如下：
    主      文
上訴駁回。
陳雲祥緩刑貳年，並應依附件二所示和解筆錄內容給付。
    事實及理由
一、本案經本院管轄第二審之合議庭審理結果，認原審以被告陳
    雲祥犯刑法第284條前段之過失傷害罪，量處有期徒刑4月，
    如易科罰金，以新臺幣（下同）1,000元折算1日，認定事實
    、量刑及適用法律均無不當，應予維持，除證據部分增列「
    被告陳雲祥於本院準備程序及審理中之自白」外，均引用如
    附件一所示之第一審刑事簡易判決書記載之犯罪事實、證據
    及理由（含臺灣臺北地方檢察署檢察官起訴書）。
二、上訴意旨略以：被告與告訴人於原審無法達成和解，係因不
    瞭解保險流程，絕無置之不理或逃避賠償責任之意圖；現已
    與告訴人達成和解，請求從輕量刑，併給予緩刑等語。
三、按量刑之輕重，係屬事實審法院得依職權自由裁量之事項，
    苟於量刑時，已依行為人之責任為基礎，並斟酌刑法第57條
    各款所列情狀，而未逾越法定範圍，又未濫用其職權，即不
    得遽指為違法（最高法院72年台上字第6696號判例意旨參照
    ）。在同一犯罪事實與情節，如別無其他加重或減輕之原因
    ，下級審法院量定之刑，亦無過重或失輕之不當情形，則上
    級審法院對下級審法院之職權行使，原則上應予尊重（最高
    法院85年度台上字第2446號判決意旨參照）。查本案原審於
    量刑時已審酌被告在行經起訴書所載之路段，疏未注意遵守
    交通規則而肇事，使告訴人楊舜竹身心所受損害非輕，惟犯
    後於原審坦承犯行，已見悔意，態度尚可，並兼衡因告訴人
    請求之數額與被告得負擔之金額相距過大，致無法達成和解
    ，及被告於原審審理時自陳之教育程度及家庭經濟生活狀況
    ，暨本案過失情節、告訴人所受傷勢、告訴人所表示之意見
    等一切情狀，量處有期徒刑4月，並諭知易科罰金之折算標
    準，足認原審顯已具體審酌刑法第57條各款所列情形，為科
    刑輕重標準之綜合考量；而經本院審酌被告轉彎未讓直行車
    之過失情節，造成告訴人受有骨折、氣胸等傷害程度，被告
    於本院準備程序及審理時仍坦承犯行，且已與告訴人和解成
    立，及其從事職業駕駛及小康之家庭生活狀況等情，綜衡上
    開量刑因素，堪認原審量定之刑罰，於上開量刑因素有所變
    動之情形下仍在適當之範圍內，並無不當情形。上訴意旨請
    求從輕量刑等語，尚非有據，應予駁回。
四、末按緩刑之宣告，除應具備刑法第74條各款所定條件外，並
    須有可認為以暫不執行刑罰為適當之情形，始得為之，至於
    暫不執行刑罰之是否適當，則由法院就被告有無再犯之虞，
    及能否由於刑罰之宣告而策其自新等一切情形，加以審酌，
    與犯罪情節是否可堪原諒並無關係（最高法院104年度台上
    字第1551號、102年度台上字第1548號、101年度台上字第46
    79號判決意旨參照）。換言之，暫不執行刑罰之是否適當，
    應由法院就被告之性格、犯罪狀況、有無再犯之虞及能否由
    於刑罰之宣告而策其自新等一切情形，予以審酌裁量（最高
    法院105年度台上字第1737號、104年度台上字第1215號判決
    意旨參照）。本院衡酌被告前無犯罪科刑紀錄，有臺灣高等
    法院被告前案紀錄表附卷可稽，犯後坦承犯行之犯後態度，
    且業與告訴人和解成立，並經告訴人表明同意予被告緩刑等
    情，有本院之和解筆錄附卷可考（見本院卷第67至71頁），
    足認其雖因一時疏失致罹刑典，然經此偵審程序及罪刑之宣
    告後，應已知所警惕，信其無再犯之虞，是認其所受宣告刑
    ，以暫不執行為當，爰為緩刑之宣告如主文所示，以啟自新
    。併依同法第74條第2項第3款規定，命其依附件二之和解筆
    錄內容給付。
據上論斷，應依刑事訴訟法第455條之1第1項、第3項、第368條
、第373條，刑法第74條第1項第1款、第2項第3款，判決如主文
。
本案經檢察官蔡正雄提起公訴，檢察官洪敏超到庭執行職務。
中　　華　　民　　國　　111 　年　　11　　月　　18　　日
                    刑事第二十庭審判長法　官  洪英花
                                      法　官  宋恩同
                                      法　官　謝欣宓
以上正本證明與原本無異。　　　　　　　　　　　　　　　
本判決不得上訴。 
                                      書記官  朱俶伶
中　　華　　民　　國　　111 　年　　11　　月　　18　　日
附件一：
臺灣臺北地方法院刑事簡易判決
111年度審交簡字第44號
公　訴　人　臺灣臺北地方檢察署檢察官
被　　　告　陳雲祥　男　(民國00年00月00日生)
　　　　　　　　　　身分證統一編號：Z000000000號
　　　　　　　　　　住臺北市○○區○○路0段000巷0弄00號4
　　　　　　　　　　　樓
選任辯護人　盧明軒律師
　　　　　　郭芝明律師
上列被告因過失傷害案件，經檢察官提起公訴（110年度偵字第1
3826號），因被告自白犯罪（110年度審交易字第583號），本院
認宜以簡易判決處刑，改依簡易程序審理，並判決如下：
    主      文
陳雲祥犯過失傷害罪，處有期徒刑肆月，如易科罰金，以新臺幣
壹仟元折算壹日。
    事實及理由
一、本件犯罪事實及證據，除犯罪事實欄一第6至7行「夜間自然
    光線不佳」更正為「夜間有照明」、第11至12行「左側鎖骨
    間骨關節脫位」更正為「左側鎖骨間胛股關節脫位」；證據
    部分補充「被告陳雲祥於本院審理時之自白（見本院審交易
    卷第49頁）」、「臺北市政府警察局交通警察大隊道路交通
    事故初步分析研判表、中山分局交通分隊道路交通事故補充
    資料表（見偵卷第33、37頁）」外，餘均引用檢察官起訴書
    之記載（如附件）。
二、核被告陳雲祥所為，係犯刑法第284條前段之過失傷害罪。
三、查被告肇事後，於有偵查犯罪權限之公務員知悉肇事人姓名
    前，即向據報前往處理之警員當場承認其為肇事人等節，有
    臺北市政府警察局道路交通事故肇事人自首情形紀錄表1份
    （見偵卷第51頁）在卷可稽，復觀被告主動供承前開犯行，
    以利偵查，並無事實可認被告供陳前開犯行係因情勢所迫或
    有基於預期獲邀減刑之寬典，而非出於內心悔悟等情，爰就
    被告所犯均依刑法第62條前段規定，減輕其刑。
四、爰審酌被告在行經如起訴書所載之路段，竟疏未注意遵守交
    通規則而肇事，使告訴人楊舜竹身心所受損害非輕，實有不
    該；惟考量被告犯後於本院坦承犯行，已見悔意，態度尚可
    ，並兼衡因告訴人請求之數額與被告得負擔之金額相距過大
    ，致無法達成和解等情，及被告於本院審理時自陳之教育程
    度及家庭經濟生活狀況（見本院審交易卷第49至50頁），暨
    本案過失情節、告訴人所受傷勢、告訴人表示之意見（見本
    院審交易卷第37頁）等一切情狀，量處如主文所示之刑，並
    諭知易科罰金之折算標準，以資懲儆。
五、依刑事訴訟法第449條第2項、第3項、第454條第2項，逕以
    簡易判決處刑如主文。
六、如不服本判決，應自收受送達之翌日起20日內向本院提出上
    訴狀，上訴於本院第二審合議庭（須附繕本）。
本案經檢察官蔡正雄提起公訴，檢察官吳春麗到庭執行職務。
中    華    民    國    111    年    2    月    21    日
                  刑事第二十一庭  法  官  倪霈棻
上正本證明與原本無異。 
如不服本判決應於收受送達後20日內向本院提出上訴書狀，並應
敘述具體理由；其未敘述上訴理由者，應於上訴期間屆滿後20日
內向本院補提理由書（均須按他造當事人之人數附繕本）「切勿
逕送上級法院」。告訴人或被害人如對於本判決不服者，應具備
理由請求檢察官上訴，其上訴期間之計算係以檢察官收受判決正
本之日期為準。 
                                  書記官  陳怡君  
中　　華　　民　　國　　111 　年　　2 　　月　　22　　日
附錄本案論罪科刑法條：
中華民國刑法第284條
因過失傷害人者，處1年以下有期徒刑、拘役或10萬元以下罰金
；致重傷者，處3年以下有期徒刑、拘役或30萬元以下罰金。臺
灣臺北地方檢察署檢察官起訴書
                                    110年度偵字第13826號
　　被　　　告　陳雲祥　男　69歲（民國00年00月00日生）
　　　　　　　　　　　　住臺北市○○區○○路0段000巷0弄0
　　　　　　　　　　　　0號4樓
　　　　　　　　　　　　國民身分證統一編號：Z000000000號
    選任辯護人  盧明軒律師
                郭芝明律師
上列被告因過失傷害案件，業經偵查終結，認應提起公訴，茲將
犯罪事實及證據並所犯法條分敘如下：
　　　　  犯罪事實
一、陳雲祥於民國109年11月7日下午6時許，駕駛車牌號碼000-0
    000號租賃小客車，沿臺北市中山區民生東路，由西往東方
    向行駛，行經同路2段176號前時，原應注意變換車道時，應
    讓直行車先行，並注意安全距離及右轉彎時，應距交岔路口
    30公尺前顯示方向燈或手勢，換入外側車道、右轉車道或慢
    車道，駛至路口後再行右轉。而依當時情形夜間自然光線不
    佳、路面濕滑，並無不能注意之情事，竟疏未注意及此，貿
    然變換車道後，欲右轉彎往建國北路方向行駛，致騎乘車牌
    號碼000-0000號普通重型機車沿上開路段外側車道同向行駛
    之楊舜竹，見狀避煞不及，兩車發生擦撞，造成楊舜竹人車
    倒地後，受有左側第4及第5肋骨骨折併氣胸及左側鎖骨間骨
    關節脫位等傷害。嗣經警據報到場處理時，陳雲祥自首上開
    情節，始悉上情。
二、案經楊舜竹訴由臺北市政府警察局中山分局報告偵辦。
　　　　  證據並所犯法條
一、證據清單及待證事實：
編號 證　據　清　單　　 待　證　事　實　　　 1 證人即告訴人楊舜竹於警詢及偵訊時之證詞。　　 全部犯罪事實。　　　　　　 2 被告陳雲祥於警詢及偵訊時之自白。　　　 全部犯罪事實。 3 臺北市政府警察局中山分局道路交通事故談話紀錄表、道路交通事故現場圖、交通事故調查報告表㈠㈡影本各1份、現場及車損照片9張及行車紀錄影像翻拍照片4張。　　 被告變換車道時，未讓告訴人之直行車先行及右轉彎時，違規未於距交岔路口30公尺前顯示方向燈或手勢，換入外側車道、右轉車道或慢車道，待駛至路口後再行右轉，以致發生本件車禍之事實。  4 臺北市政府警察局道路交通事故肇事人自首情形紀錄表影本1份。 被告於處理員警前往現場處理時在場，並當場承認為肇事人之事實。 5 馬偕紀念醫院及臺北榮民總醫院診斷證明書影本各1紙。 告訴人受有前開傷害之事實。 
二、核被告所為，係犯刑法第284條前段過失傷害罪嫌。又被告
    於犯罪後，於員警前往現場處理時在場，並當場承認為肇事
    人，此有前開肇事人自首調查表1份在卷可稽。是被告於有
    偵查權之警員發覺前開犯行之犯罪人前，自行向現場處理警
    員申告上開犯行，並表示願意接受審判之意，符合自首之規
    定，是否減輕其刑，請依刑法第62條規定斟酌之。
三、依刑事訴訟法第251條第1項提起公訴。
　　此　致
臺灣臺北地方法院
中　　華　　民　　國　 110　　年　　9 　  月　　16　  日
　　　　　　　　　　　　　　　檢　察　官　蔡正雄
本件正本證明與原本無異
中　　華　　民　　國　 110　　年　　10 　 月　　12　  日
                              書  記  官  陳慧儷 
附錄本案所犯法條全文
中華民國刑法第284條
因過失傷害人者，處 1 年以下有期徒刑、拘役或 10 萬元以下
罰金；致重傷者，處 3 年以下有期徒刑、拘役或 30 萬元以下
罰金。